【裁判字號】    95,訴,1845
【裁判日期】    950803
【裁判案由】    毒品危害防制條例
【裁判全文】
臺灣臺中地方法院刑事判決              95年度訴字第1845號
公  訴  人  臺灣臺中地方法院檢察署檢察官
被      告  乙○○
上列被告因違反毒品危害防制條例案件，經檢察官提起公訴（九
十五年度毒偵字第二四六八號），被告就被訴事實為有罪之陳述
，經本院合議庭裁定由受命法官獨任進行簡式審判程序，本院判
決如下：
    主    文
乙○○連續施用第一級毒品，累犯，處有期徒刑壹年壹月，注射
針筒內已稀釋之第一級毒品海洛因液體沒收銷燬之，注射針筒壹
支、空包裝袋壹個，均沒收。
    犯罪事實
一、乙○○前因違反毒品危害防制條例案件，經本院分別判處有
    期徒刑八月、一年確定，二罪接續執行，甫於民國九十四年
    十二月十四日縮刑期滿執行完畢。又曾因施用毒品案件，經
    觀察勒戒後認有繼續施用毒品傾向，由本院依臺灣臺中地方
    法院檢察署檢察官之聲請，以裁定令入戒治處所施以強制戒
    治，甫於九十年十一月二日執行完畢。詎仍不知戒絕，於強
    制戒治執行完畢後五年內，竟基於施用第一級毒品海洛因之
    概括犯意，自九十五年四月初某日起至九十五年五月二十二
    日十七、八時許止，連續在臺中市○○街二五巷四四號二樓
    住處，以注射針筒注射之方式，施用第一級毒品海洛因多次
    ，施用頻率約二天一次。嗣於九十五年五月二十四日十七時
    三十分許，於臺中市○○街二五巷四四號二樓為警查獲，並
    扣得裝有已加入注射水稀釋之第一級毒品海洛因之注射針筒
    一支、空包裝袋一個（起訴書誤載為海洛因殘渣袋）。
二、案經臺中市警察局第五分局報告臺灣臺中地方法院檢察署檢
    察官偵查起訴。
    理   由
一、前揭事實，業據被告於本院審理時坦承不諱，且被告為警查
    獲後，經採集其尿液送驗結果係呈嗎啡陽性反應，有詮昕科
    技股份有限公司濫用藥物尿液檢驗報告一份（本院卷第二八
    頁）在卷可稽，復有扣案之裝有已加入注射水稀釋之第一級
    毒品海洛因之注射針筒一支、空包裝袋一個足資佐證。足認
    被告自白與事實相符。是本案事證明確，被告犯行堪以認定
    。
二、被告曾因施用毒品案件，經觀察勒戒後認有繼續施用毒品之
    傾向，由本院依臺灣臺中地方法院檢察署檢察官之聲請，以
    裁定令入戒治處所施以強制戒治，甫於九十年十一月二日執
    行完畢等情，此有臺灣臺中地方法院檢察署刑案資料查註紀
    錄表、全國施用毒品案件紀錄表及臺灣高等法院被告前案紀
    錄表在卷可稽，被告於強制戒治執行完畢後五年內，再犯本
    案施用毒品之犯行，依毒品危害防制條例第二十三條第二項
    之規定，自應依法論科。
三、被告行為後，刑法第五十六條連續犯之規定，業於九十四年
    一月七日修正公布刪除，亦已修正，依刑法施行法第十條之
    一之規定，於九十五年七月一日施行，被告前揭施用海洛因
    之犯行在前開法律修正公布施行前，是其行為後新法業已刪
    除連續犯之規定，此刪除雖非犯罪構成要件之變更，但顯已
    影響行為人刑罰之法律效果，自屬法律有變更，自應依新法
    第二條第一項「從舊從輕」之規定，比較新、舊法，如依新
    法規定，原連續犯之數犯行，應依數罪之規定併罰；如依修
    正刪除前之連續犯規定，則應依修正前刑法第五十六條規定
    以一罪論，但得加重其刑至二分之一，數罪併罰之結果，顯
    較以一罪論而加重其刑至二分之一之結果不利於被告，經比
    較新、舊法結果，仍應適用較有利於被告之行為時法律即舊
    法論以連續犯（最高法院九十五年第八次刑事庭會議決議參
    照）。核被告所為，係犯毒品危害防制條例第十條第一項之
    施用第一級毒品罪。其於施用第一級毒品前後持有第一級毒
    品海洛因之低度行為，為施用之高度行為所吸收，不另論罪
    。被告先後多次施用第一級毒品海洛因之犯行，時間緊接，
    犯罪構成要件相同，顯係基於概括犯意為之，均應依連續犯
    之規定論以一罪，並加重其刑。被告前因違反毒品危害防制
    條例案件，經本院分別判處有期徒刑八月、一年確定，二罪
    接續執行，甫於九十四年十二月十四日縮刑期滿執行完畢等
    情，有臺灣臺中地方法院檢察署刑案資料查註紀錄表，臺灣
    高等法院被告前案紀錄表在卷可參，其於有期徒刑執行完畢
    後，五年以內故意犯本件有期徒刑以上之罪，不論依修正前
    之刑法第四十七條，或修正後之刑法第四十七條第一項之規
    定，均構成累犯，對被告而言並無有利或不利之情形，自不
    生新舊法比較之問題，應逕依修正前之刑法第四十七條，論
    以累犯，並遞加重其刑。爰審酌被告曾經觀察勒戒、強制戒
    治後，猶再施用毒品不輟，與施用毒品除戕害自身健康外，
    併對社會秩序生不良影響，及其施用之期間與次數，暨犯罪
    後坦承犯行等一切情狀，量處如主文所示之刑。扣案注射針
    筒內之液體，係加入注射水稀釋之第一級毒品海洛因等情，
    業據被告供承在卷，且被告確有以注射針筒，施打第一級毒
    品海洛因之犯行，已如前述，依其前開所述，注射針筒內之
    液體，含有第一級毒品海洛因成分，應可採信，故前開注射
    針筒內之液體，即屬本案查獲之毒品，應依毒品危害防制條
    例第十八條第一項前段之規定，宣告沒收銷燬之；另與海洛
    因稀釋液分離後之注射針筒一支、空包裝袋一個，均係被告
    所有供犯本案施用第一級毒品海洛因所用之物，業據被告供
    承在卷，爰依刑法第三十八條第一項第二款之規定，宣告沒
    收之。
據上論斷，應依刑事訴訟法第二百七十三條之一第一項、第二百
九十九條第一項前段，毒品危害防制條例第十條第一項、第十八
條第一項前段，刑法第十一條、第二條第一項、（修正前）第五
十六條、（修正前）第四十七條、第三十八條第一項第二款，判
決如主文。
本案經檢察官甲○○到庭執行職務。
中    華    民    國    95    年    8     月    3     日
                          刑事第十四庭  法  官  劉逸成
成上正本證明與原本無異。
如不服本判決，應於送達後十日內向本院提出上訴狀（須附繕本
），上訴於臺灣高等法院臺中分院。
                                        書記官  高勳楠
中    華    民    國    95    年    8     月    3     日
附錄論罪科刑法條
毒品危害防制條例第十條
施用第一級毒品者，處六月以上五年以下有期徒刑。
施用第二級毒品者，處三年以下有期徒刑。


司法院資訊處製作；財團法人民間司法改革基金會備份。
